臺灣高雄地方法院刑事判決　　　　　 100年度審易字第2976號
公　訴　人　臺灣高雄地方法院檢察署檢察官
被　　　告　張東海
上列被告因竊盜案件，經檢察官提起公訴（100 年度偵字第
21299 號），本院依簡式審判程序審理，判決如下：
    主  文
張東海犯攜帶兇器竊盜罪，累犯，處有期徒刑玖月。扣案之套筒
玖只、棘輪扳手參支、快速扳手肆支、鐮刀壹支、灰色手提包壹
個、雨衣壹件、手套壹個，均沒收。
    事實及理由
一、犯罪事實：
    張東海於民國97年間因竊盜案件，分別經臺灣高等法院臺中
    分院以97年度上易字第1348號判處有期徒刑7  月、7 月、7
    月，並定應執行有期徒刑1 年7 月確定；經臺灣新竹地方法
    院以97年度竹簡字第966  號判處有期徒刑2 月確定，上開2
    案接續執行，於98年12月11日假釋出監併付保護管束，於99
    年1 月17日保護管束期滿假釋未經撤銷，視為執行完畢。又
    於99年間因竊盜案件，經臺灣嘉義地方法院以99年度嘉簡字
    第1535號判處有期徒刑5 月確定，於100 年1 月18日易科罰
    金執行完畢。詎仍不知警惕，竟意圖為自己不法之所有，基
    於竊盜之犯意，於100 年7 月18日23時50分許，在高雄市○
    ○區○○路251 巷與武聖路23巷巷口，見楊慶雄停放於路旁
    之車號8S─3072號自用小客車（登記於春暉企業行名下）無
    人看守，竟身著雨衣、手戴布質手套，持其所有客觀上足認
    為兇器之套筒9  只、棘輪扳手3 支、快速扳手4 支、鐮刀1
    支，鑽入上開自用小貨車之車底，竊取上開自用小貨車之排
    氣管觸媒轉換器1 只（價值新臺幣1 萬元）後，接續鑽入該
    處另一部車號QK─0666號自用小客車底下，欲以相同方法竊
    取該車之零件，適為陳德和發現有異而報警處理，經警即時
    到場查獲，並扣得套筒9 只、棘輪扳手3 支、快速扳手4 支
    、鐮刀1 支、灰色手提包1 個、雨衣1 件、手套1 個等物。
二、程序部分：
    本件被告張東海所犯係死刑、無期徒刑、最輕本刑為3 年以
    上有期徒刑以外之罪，其於準備程序中就被訴事實為有罪之
    陳述，經法官告知簡式審判程序之旨，並聽取公訴人、被告
    之意見後，本院合議庭認為適宜而裁定由受命法官獨任進行
    簡式審判程序；又本件之證據調查，依刑事訴訟法第273 條
    之2 規定，不受同法第159 條第1 項、第161 條之2 、第16
    1 條之3 、第163 條之1 及第164 條至第170 條規定之限制
    ，均合先敘明。
三、上揭事實，業據被告於本院審理中坦承不諱，核與證人即被
    害人楊慶雄、證人即目擊者陳德和、證人盧弘哲於偵訊中之
    證述情節相符，並有高雄市政府警察局苓雅分局凱旋路派出
    所搜索扣押筆錄、扣押物品目錄表、查獲現場照片、車號SG
    -3072 號自用小貨車車輛詳細資料、高雄市警察局指揮中心
    受理110 報案紀錄單、贓物認領保管單等證據在卷可稽，足
    認被告前開任意性自白確與事實相符，應堪採信。從而，本
    件事證明確，被告犯行洵堪認定，應依法論科。
四、論罪：
    按刑法第321 條第1 項第3 款之攜帶兇器竊盜罪，係以行為
    人攜帶兇器竊盜為其加重條件，所謂兇器，其種類並無限制
    ，凡客觀上足對人之生命、身體、安全構成威脅，具有危險
    性之兇器均屬之，且祇須行竊時攜帶此種具有危險性之兇器
    為已足，並不以攜帶之初有行兇之意圖為必要（最高法院79
    年臺上字第5253號判例意旨參照）。查被告所持用之套筒9
    只、棘輪扳手3 支、快速扳手4 支、鐮刀1 支足以拆卸觸煤
    轉換器，且鐮刀具有利刃，顯見上開工具質地堅硬，客觀上
    顯足以對他人之生命、身體構成威脅而具有危險性，而屬兇
    器甚明。是核被告張東海所為，係犯刑法第321 條第1 項第
    3 款之攜帶兇器竊盜罪。又被告先後實施竊盜犯行之犯罪時
    間、地點均屬密切接近，客觀上足認係單一行為之多次舉動
    ，侵害法益種類亦屬相同，且其主觀上所認識者亦應屬基於
    單一犯意所為之接續舉動，應包括於一行為予以評價為接續
    犯。被告有犯罪事實欄所載之有期徒刑執行完畢之情形，此
    有臺灣高等法院被告前案紀錄表在卷可佐，其於有期徒刑執
    行完畢後，5 年內故意再犯本件有期徒刑以上之罪，為累犯
    ，應依法加重其刑。
五、科刑：
（一）爰審酌被告正值壯年，四肢健全，有謀生能力，竟不思以
      正途獲取所需，其前已有多次竊盜前科及科刑執行完畢情
      形，竟再度攜帶兇器竊取他人財物，不僅侵害他人財產權
      益，且對民眾生命身體具有潛在危害，犯罪情節難謂輕微
      ，所為實不足取，惟念其犯後坦承犯行，犯後態度尚可，
      並考量其竊取之財物價值非微，然業已發還被害人領回，
      有前開贓物認領保管單在卷可稽，被害人所受之損失已有
      減輕，兼衡被告之犯罪動機、前科素行、智識程度及家庭
      經濟狀況等一切情狀，量處如主文所示之刑，以資懲儆。
（二）扣案之套筒9 只、棘輪扳手3 支、快速扳手4 支、鐮刀1
      支、灰色手提包1 個、雨衣1 件、手套1 個，均為被告所
      有且供犯罪所用之物，此經被告自承在卷，均應依刑法第
      38條第1 項第2 款規定宣告沒收，附此敘明。
據上論斷，應依刑事訴訟法第273 條之1 第1 項、第299 條第1
項前段，刑法第321 條第1 項第3 款、第47條第1 項、第38條第
1 項第2 款，判決如主文。
本案經檢察官陳筱茜到庭執行職務。
中    華    民    國   100    年    10    月    31    日
                  刑事第十庭    法  官  王靖茹
以上正本證明與原本無異。
如不服本判決應於收受判決後10日內向本院提出上訴書狀，並應
敘述具體理由。其未敘述上訴理由者，應於上訴期間屆滿後20日
內向本院補提理由書(均須按他造當事人之人數附繕本)「切勿逕
送上級法院」。
中    華    民    國   100    年    10    月    31    日
                                書記官  楊明月
附錄本案論罪科刑法條：
〈中華民國刑法第321條第1項第3款〉
犯竊盜罪而有下列情形之一者，處6 月以上、5 年以下有期徒刑
，得併科新臺幣10萬元以下罰金：
三、攜帶兇器而犯之者。